【裁判字號】    97,簡上,164
【裁判日期】    970425
【裁判案由】    竊盜
【裁判全文】
臺灣桃園地方法院刑事判決             97年度簡上字第164號
上  訴  人
即  被  告  丙○○
上列上訴人因竊盜案件，不服本院簡易庭於民國96年12月13日所
為之96年度桃簡字第1275號刑事簡易判決（原檢察官聲請簡易判
決處刑案號：96年度偵字第5281號），提起上訴，本院管轄之第
二審合議庭判決如下：
    主  文
上訴駁回。
    事  實
一、丙○○前因家暴傷害案件，經本院以95年度桃簡字第1228號
    判決判處拘役30日確定，於民國95年12月12日易科罰金執行
    完畢（不構成累犯）。詎猶不知悔改，於96年2 月5 日12時
    許，在桃園縣龍潭鄉○○路91號前，見甲○○在該處擺攤販
    賣飾品，竟意圖為自己不法之所有，佯裝欲購買試戴，乘甲○○不注意之際，徒手竊取甲○○所有之戒指1 枚，並藏放
    於褲袋內後離去，旋為甲○○察覺，報警處理而知悉上情。
二、案經桃園縣政府警察局龍潭分局報請臺灣桃園地方法院檢察
    署檢察官偵查起訴。
    理  由
一、訊據被告丙○○於警詢、檢察官訊問及本院審理時矢口否認
    有上開犯行，辯稱：伊當天有到甲○○所擺設之攤位看戒子
    ，後來因為電話震動響起，伊要接聽電話，所以就後退約2
    、3 步欲接聽電話，戒子伊還拿在手上，甲○○就抱住伊，
    指稱伊偷竊，伊並沒有要竊取甲○○之戒子，甲○○還威脅
    伊要拿出5 萬元才會放過伊云云。經查：
  (一)上揭事實，業據證人即被害人甲○○警詢、檢察官訊問及本
    院審理中結證：伊在桃園縣龍潭鄉○○路91號前擺設攤位販
    賣飾品，96年2 月5 日12時許被告到伊的攤位看東西，當時
    攤位上只有被告1 個客人，並沒有其他的客人，伊所販賣的
    戒子是用盒子裝著，被告一開始對第1 盒裡面的戒子不滿意
    ，叫伊拿另1 盒裡面的戒子給伊看，當伊拿第2 盒的戒子給
    被告看時，被告就假藉不滿意要離開，被告離開後，伊整理
    桌面時就發現第1 盒裡面空了1 個洞，因為伊的戒子都擺放
    很整齊，所以伊馬上發現盒子裡面少了1 個戒子，伊就趕快
    追出去，被告已經走到旁邊89號及87號店面的中間，約距離
    2 間店面的寬度，伊叫被告將戒子還給伊，一開始被告否認
    有拿走戒子，但是因為當天被告穿著緊身牛仔褲，伊看見被
    告右邊褲子口袋鼓鼓的，伊就問被告裡面是什麼，被告開始
    支支吾吾，伊就請被告回到伊到攤位前，被告就拿出放在口
    袋裡的戒子，說她是不小心的，然後就要離開現場，因為被
    告都沒有道歉，態度也很不好，伊就擋住被告，當時攤位前
    已經聚集了很多人，所以被告才無法離開，這段期間被告都
    沒有拿出手機過，伊報警後，被告就說要打電話給別人，並
    且向伊借手機，伊想說都已經報警了，就把手機借給被告，
    但是被告按一按手機，也沒有講電話，就將手機還給伊等語
    屬實（見本院97年4 月15日筆錄、偵卷第16頁、第34頁），
    復有桃園縣政府警察局龍潭分局扣押筆錄、贓物認領保管單
    各1 份附卷可稽（見偵卷第18頁至第21頁），參酌證人甲○○與被告素不相識，當無虛偽陳述以誣陷被告之必要，且證
    人甲○○於警詢、檢察官訊問及本院審理時證述之內容均一
    致，證人甲○○之證詞應具有可信度，是被告竊盜之犯行，
    應堪認定。
  (二)被告雖辯稱其當時係手機有來電，因擬接電話方離開被害人
    甲○○所擺設之攤位云云，惟若被告所有之門號0000000000
    行動電話當時有接通僅未接聽，則該門號之通聯紀錄自會留
    存於96年2 月5 日中午12時許有1 通通話秒數為「0 」之受
    話紀錄，然此均付之闕如，有該門號之雙向通聯紀錄1 份在
    卷可按（見偵卷第31頁），由是可徵被告之辯解核屬卸責之
    虛詞，非可採信。至於證人乙○○於本院審理時雖另證述：
    伊係被告的兒子，當天中午伊有用學校的公共電話打電話給
    被告，被告沒有接電話，因為那天是念半天，伊回家後有在
    家裡尋找被告的手機，但是沒有看見被告的手機，被告當天
    應該有帶行動電話出門，因為那天被告比較晚回家，所以伊
    還記得那天之情形云云（見本院97 年4月15日筆錄），惟觀
    諸案發96年2 月5 日距離本院97年4 月17日審理時，已有1
    年2 月之久，證人乙○○年僅9 歲，卻對於案發之日有無撥
    打電話予被告印象深刻，顯有違常情，經本院詢問證人乙○○於96年2 月4 日有無撥打電話予被告，證人乙○○已無記
    憶，亦可徵證人乙○○證述案發當日中午有撥打電話予被告
    一情，顯屬不實，另參酌96年2 月5 日係星期一，證人乙○○並非上半天課，亦與證人乙○○所證述當天中午打完電話
    後即返家之情形相異，是證人乙○○上開證述之內容，顯為
    偏頗被告之詞，不足採信。
  (三)綜上，被告上開所辯，均為卸責之詞，不足採信。本件事證
    已經明確，被告上揭犯行足可認定，應依法論科。
二、核被告所為，係犯刑法第320 條第1 項之竊盜罪。原審以被
    告上揭罪證明確，適用刑事訴訟法第449 條第1 項、第454
    條第2 項、刑法第320 條第1 項、第41條第1 項前段、刑法
    施行法第1 條之1 第1 項、第2 項前段，並審酌被告犯罪動
    機、目的、手段、竊取財物之價值、犯行所生之危害，犯後
    猶飾詞圖匿其責，未見悔意，態度極差等一切情狀，量處被
    告拘役30日及諭知易科罰金之折算標準，並以中華民國96年
    罪犯減刑條例業於96年7 月16日施行，本件被告之犯罪時間
    係在96年4 月24日以前，合於該條例第2 條第1 項第3 款之
    規定，應依該規定減其刑期二分之一，並仍就減得之刑再諭
    知易科罰金之折算標準，其認事用法均無不合，量刑亦屬妥
    適，應予維持。被告仍執陳詞否認犯行，要無可採，其提起
    本件上訴，指摘原判決不當，為無理由，應予駁回。
據上論斷，應依刑事訴訟法第455 條之1 第1 項、第3 項、第36
8 條，判決如主文。
本案經檢察官蔡正雄到庭執行職務。
中    華    民    國    97    年    4     月    25    日
                  刑事第四庭  審判長法  官  黃斯偉
                                    法  官  陳可薇
                                    法  官  張淑華
以上正本證明與原本無異。
本判決不得上訴。
                                    書記官  鄭嘉惠
中    華    民    國    97    年    4     月    25    日
附本件論罪科刑依據之法條：
中華民國刑法第320條第1項
意圖為自己或第三人不法之所有，而竊取他人之動產者，為竊盜
罪，處5 年以下有期徒刑、拘役或5 百元以下罰金（罰金部分，
已依刑法施行法第1 條之1 第1 項、第2 項前段規定，貨幣單位
變更為新台幣且金額提高為30倍）。


司法院資訊處製作；財團法人民間司法改革基金會備份。
